【裁判字號】    91,簡上,145
【裁判日期】    921015
【裁判案由】    偽造貨幣
【裁判全文】
臺灣桃園地方法院刑事判決                        九十一年度簡上字第一四五號
    上  訴  人  甲○○
    代  理  人  乙  ○
右上訴人因偽造貨幣案件，不服本院中壢簡易庭九十年度壢簡字第一一六二號，九十
一年八月三十日第一審判決（起訴案號：台灣桃園地方法院檢察署九十年度偵字第一
六八六○號）提起上訴，本院判決如左：
    主  文
上訴駁回。
    事  實
一、甲○○於民國九十年十月二日下午，自桃園縣平鎮市○○路○○段一巷四十二弄
    十一號家中經營之雜貨店抽屜內，取用不知名之顧客購貨時交付之舊版一千元紙
    鈔（號碼：ＤＭ七二九二二二ＨＸ）一張時，發現該張紙鈔紙質粗糙，有異於常
    ，為偽鈔之通用紙幣，仍於知情後，駕駛車號Ｌ６─六九九二號自用小客車（登
    記其姊名義，惟平日均由其使用），前往同市○○路○段二八五號祥順加油站加
    油。同日十八時三十分許，甲○○加油完畢，乃將該張偽鈔交予加油站員工丙○
    ○用以支付二百元加油款，於謝女欲予辨識真偽時，甲○○催促謝女找零，致謝
    女一時不察，而交付八百元餘額予甲○○。待謝女發現，甲○○隨即駕車逃逸。
    嗣經謝女記下車號連同所收偽鈔一張報警處理，經警循線於同年月三日二十三時
    許，在桃園市○○路一三八號前查獲。
二、案經桃園縣警察局平鎮分局報請臺灣桃園地方法院檢察署檢察官偵查起訴。
    理  由
一、訊之被告甲○○之代理人乙○矢口否認有前述犯行，並辯稱：「被告不知道那是
    偽鈔」等語。
二、本院查：
（一）被告於九十年十月二日下午十八時三十分許，駕駛車號Ｌ６─六九九二號自用
      小客車（登記其姊名義，惟平日均由其使用），前往桃園縣平鎮市○○路○段
      二八五號祥順加油站加油二百元後，交付舊版一千元紙鈔（號碼：ＤＭ七二九
      二二二ＨＸ）一張予證人，即該加油站員工丙○○用以支付油款等情，業據被
      告及證人丙○○於警訊中分別陳述在卷，並有該舊版一千元紙鈔扣案可稽。而
      前開紙鈔經本院送中央印製廠鑑定結果，係以彩色噴墨方式仿印，紙質與真鈔
      不同，水印以灰色墨在紙張背面仿造，安全線以壓折方式仿製，人像衣領部分
      以壓凸方式仿凹版油墨凸起效果，該紙鈔係屬偽鈔等情，亦有該廠九十二年六
      月六日中印發字第○九二○○○二四六四號函一紙在卷可稽。是被告有行使前
      述偽鈔之行為，可以認定。
（二）被告於警訊時供稱：「當我拿取該張千元紙幣時，就發現有異，可能是一張偽
      鈔，但我身上沒錢，就將該紙幣放於身上。」等語，其於偵訊時供稱：「從家
      中雜貨店抽屜內拿去加油，我拿該紙鈔時，覺得紙張較粗糙的，但因趕時間，
      就未細究。」等語（偵卷第五、一七頁）。另被告於原審九十一年三月十五日
      調查時亦坦承：「我承認我的確認為可能是偽鈔，紙質有比較粗糙，因我已經
      拿了，我認為我不甘損失，我就用掉。我其實沒有惡意，我有將加油站找的錢
      還給加油站」等語（原審卷第一九、二○頁）。綜合被告自警訊、偵訊及原審
      中之陳述，顯然可知，被告取得前開千元時，即已知悉該千元紙鈔本可能係偽
      鈔，惟因不干損失，故仍執意將之用掉。
（三）又被告交付前述偽鈔時，證人丙○○原擬檢查是否為偽鈔，惟因被告要求趕緊
      找錢，致其立即拿了八百元給被告，待其發現係偽鈔時，被告即將車子開走，
      另被告為警查獲後與證人對質時，亦坦承其拿偽鈔加油，並向證人道歉，並將
      剩餘之七百元交出返還證人等情，亦據證人丙○○於警訊中證述在卷，並有贓
      物領據一紙（偵卷第七、八、一○頁）。由此更足以證明被告於使用前開偽鈔
      時，確係知悉其情，故而催促證人趕緊找錢。綜上所述，被告於本院審理時辯
      稱：不知係偽鈔等語，要屬事後卸責之詞，不足採信。本件事證明確，被告前
      述收受後方知為偽鈔而行使之犯行可以認定。
二、核被告所為，係犯刑法第一百九十六條第二項收受後方知為偽鈔而行使罪。原審
    依刑法刑法第一百九十六條第二項、罰金罰鍰提高標準條例第一條前段（法定刑
    提高十倍至「銀元五千元」），判處被告罰金一千元，並依刑法第四十二條第二
    項、罰金罰鍰提高標準條例第二條諭知如易服勞役之折算標準及依同法第二百條
    諭知扣案偽造之一千元紙幣沒收，其認事用法均無違誤，量刑亦屬妥適，應予維
    持。被告徒執前詞，聲請上訴，指摘原判決認事及量刑不當，均無理由，應予駁
    回。
三、據上論斷，應依刑事訴訟法第四百五十五條之一第三項、第三百六十八條，判決
    如主文。
本案經檢察官吳廣莉到庭執行職務。
中      華      民      國    九十二    年      十      月     十五     日
                                  臺灣桃園地方法院刑事第六庭
                                      審判長法  官  周政達
                                            法  官  何俏美
                法  官  潘進順
右正本證明與原本無異。
不得上訴。
                                            書記官  陳玉芬
中      華      民      國    九十二    年      十      月     十六     日


司法院資訊處製作；財團法人民間司法改革基金會備份。
